# 租赁现金流列报是否含增值税

提问人：waisbendan666 时间：2021-07-19 10:51:00
实行新租赁准则后，在现金流量表中，将偿还租赁负债（也就是支付租金）视为筹资活动的流出。在新租赁准则中对承租人现金流量表列报作出相应修订：
第一，明确了为支付由于租赁产生的本金和利息的现金计入筹资活动现金流出；
......
请问陈版，这里支付的现金流包含每期租赁的增值税吗？准则里没说清楚，企业有不同的意见。

回答人：chenyiwei
个人理解现金流是包含增值税的。在现金流量表中，自 2001 年以来，从无将随同价款一并支付或收取的增值税额单列为一项现金流的情况。